臺灣高雄地方法院刑事判決　　　　　　　94年度訴字第2118號
公　訴　人　臺灣高雄地方法院檢察署檢察官
被　　　告　甲○○
　　　　　　　　　　（另案羈押於臺灣高雄看守所）
上列被告因違反毒品危害防制條例案件，經檢察官提起公訴（94
年度毒偵字第5042號）及移送併辦（94年度毒偵字第6057號、第
7466號），本院於準備程序進行中，被告為有罪之陳述，經告知
簡式審判程序之旨，並聽取檢察官及被告之意見後，本院合議庭
裁定由受命法官獨任改依簡式審判程序審理，並判決如下：
    主  文
甲○○連續施用第一級毒品，累犯，處有期徒刑壹年。
    事  實
一、甲○○前因施用毒品案件，經本院裁定送勒戒處所觀察、勒
    戒後，認無繼續施用毒品之傾向，於民國87年10月15日釋放
    出所，並經臺灣高雄地方法院檢察署檢察官於87年10月21日
    以87年度偵字第22960 號為不起訴處分在案。又因施用毒品
    案件，經本院裁定送勒戒處所觀察、勒戒後，認有繼續施用
    毒品之傾向，再經本院裁定令入戒治處所施以強制戒治1 年
    ，嗣屆滿3 月且成效評定合格，無繼續戒治之必要，經本院
    裁定停止戒治所餘期間付保護管束，而於88年11月9 日釋放
    ，89年6 月12日期滿未經撤銷視為執行完畢，刑案部分另經
    臺灣高雄地方法院檢察署檢察官聲請以簡易判決處刑，本院
    於88年8 月27日以88年度鳳簡字第461 號判決處有期徒刑6
    月在案；又因妨害兵役案件，經本院於88年4 月28日以88年
    度訴字第599 號判決處有期徒刑5 月在案，並與前開施用毒
    品案件經裁定應執行有期徒刑10月，於91年5 月19日執行完
    畢。又因施用毒品案件，經本院裁定令入戒治處所施以強制
    戒治1 年，嗣屆滿3 月且成效評定合格，無繼續戒治之必要
    ，經本院裁定停止戒治所餘期間付保護管束，嗣經本院撤銷
    停止戒治復令入戒治處所施以強制戒治，而於92年3 月10日
    執行完畢釋放出所，刑案部分另經臺灣高雄地方法院檢察署
    檢察官提起公訴，本院於90年8 月27日以90年度易緝字第12
    7 號判決處有期徒刑7 月在案；又於上述戒治前因施用毒品
    案件，經本院於90年12月18日以90年度訴字第2562號判決處
    有期徒刑7 月在案，並與前開有期徒刑7 月經裁定應執行有
    期徒刑1 年；又於停止戒治期間因施用毒品案件，經本院於
    91年9 月25日以91年度訴字第2419號判決處有期徒刑10月、
    9 月，應執行有期徒刑1 年5 月；入監執行後於94年1 月11
    日假釋出監。詎甲○○猶未悛悔，基於施用第1 級毒品之概
    括犯意，自強制戒治執行完畢釋放後5 年內之94年2 月初某
    日至94年9 月23日下午5 、6 時許，在高雄縣鳥松鄉○○路
    46巷11號之2 住處等地點，以針筒注射之方式，施用第一級
    毒品海洛因，約每日施用1次。嗣於94年2 月15日為臺灣高
    雄地方法院檢察署採尿送驗而查獲；又於94年6 月18日晚間
    7 時40分許在高雄縣鳳山市○○○街162 號3 樓友人處為警
    查獲；又於94年7 月21日晚間9 時20分許在高雄市○○區○
    ○街18號前為警臨檢盤查並採尿送驗而查獲。
二、案經臺灣高雄地方法院檢察署分案由檢察官偵查起訴以及高
    雄縣政府警察局鳳山分局報告、高雄市政府警察局三民第二
    分局移送臺灣高雄地方法院檢察署檢察官併案辦理。
    理  由
一、本件被告甲○○所犯係毒品危害防制條例第10條第1 項之施
    用第1級毒品罪，其法定刑係死刑、無期徒刑、最輕本刑為3
    年以上有期徒刑以外之罪，被告於準備程序進行中就被訴事
    實為有罪之陳述，經告知簡式審判程序之旨，並聽取其與檢
    察官之意見後，本院認無不得或不宜改依簡式審判程序進行
    之情事，爰依刑事訴訟法第273 條之1 第1 項、第284 條之
    1 規定，裁定本件由受命法官獨任改依簡式審判程序審理，
    合先敘明。
二、訊據被告甲○○對於前揭施用第1 級毒品海洛因之事實供承
    不諱，而其先後3 次為警所採尿液經送以酵素免疫分析法初
    步篩檢，再以氣相層析質譜儀法確認，均呈嗎啡陽性反應，
    分別有臺灣檢驗科技股份有限公司濫用藥物尿液檢驗報告（
    報告編號：KＺ000000000000）暨臺灣高雄地方法院檢察署受
    保護管束人（被告）尿液檢體監管紀錄表、臺灣檢驗科技股
    份有限公司濫用藥物尿液檢驗報告 (報告編號：KＺ00000000
    0000）暨高雄縣政府警察局鳳山分局偵辦毒品案件嫌疑人尿
    液採集編號對照表附卷可稽，足徵被告之自白與事實相符，
    堪予採信。又被告有如前開犯罪事實欄所列前科紀錄，此有
    臺灣高等法院被告前案紀錄表、在監在押全國紀錄表本院90
    年度易緝字第127 號、90年度訴字第2562號、91年度訴字第
    2419號判決書在卷可憑，堪認被告確於強制戒治執行完畢釋
    放後5 年內，再犯本件施用第1 級毒品海洛因之罪。本件事
    證明確，被告犯行洵堪認定，自應依法論科。
三、核被告所為，係犯毒品危害防制條例第10條第1 項之施用第
    1 級毒品罪。被告持有海洛因之低度行為為其施用海洛因之
    高度行為所吸收，毋庸另論。被告先後多次施用海洛因行為
    之時間緊接，所犯構成要件相同，顯係基於概括犯意而為，
    應依刑法第56條連續犯規定論以一罪，並加重其刑。檢察官
    移送併辦部分雖未經起訴，然與起訴部分有裁判上一罪之連
    續犯關係，應為起訴效力所及，本院自得併予審究。又被告
    有如犯罪事實欄所列前科紀錄，此有臺灣高等法院被告前案
    紀錄表、在監在押全國紀錄表本院90年度易緝字第127 號、
    90年度訴字第2562號、91年度訴字第2419號判決書在卷可憑
    ，其於有期徒刑執行完畢5 年內，再犯本件有期徒刑以上之
    罪，為累犯，應依刑法第47條規定遞加重其刑。茲審酌被告
    前因施用毒品案件，屢經觀察、勒戒及強制戒治、判刑後，
    猶未悛悔而再為本件連續施用毒品犯行，足見其毒癮匪淺，
    然念其犯後尚能供承犯行，態度良好，且毒癮戒絕確實不易
    ，又其施用毒品乃戕害自身健康而未直接危害他人，以及犯
    罪之動機、目的、手段、次數等一切情狀，量處如主文所示
    之刑，以資懲儆。
據上論斷，應依刑事訴訟法第273 條之1 第1 項、第299 條第1
項前段，毒品危害防制條例第10條第1 項，刑法第11條前段、第
56條、第47條，判決如主文。
本案經檢察官黃碧玉到庭執行職務。
中　　華　　民　　國　　94　　年　　10  　月　　31  　日
            鳳山刑事第2 庭法　官  譚德周
以上正本證明與原本無異。
如不服本判決，應於收受送達後10日內向本院提出上訴書狀。
中　　華　　民　　國　　94　　年　　10　　月　　31　　日
　　　　　　　　 　       書記官  廖美玲
附錄法條：毒品危害防制條例第10條第1 項
毒品危害防制條例第10條
施用第一級毒品者，處 6 月以上 5 年以下有期徒刑。
施用第二級毒品者，處 3 年以下有期徒刑。
